ACORDAO-COMPLETO-2533822

ACÓRDÃO DE RELAÇÃO

ACÓRDÃO DE RELAÇÃO 1819/2022 ATA 11/2022 - SEGUNDA CÂMARA

Acórdão 1819/2022-TCU-Segunda Câmara
Considerando que o recorrente foi notificado da deliberação recorrida na data de 8/2/2022;
Considerando que o prazo para a interposição de pedido de reexame é de 15 (quinze) dias, nos termos do art. 286, parágrafo único, c/c art. 285, do Regimento Interno do TCU;
Considerando que o recorrente apresentou o recurso em 17/3/2022;
Considerando, dessa maneira, que o presente pedido de reexame foi apresentado intempestivamente;
Considerando, ainda, que a peça recursal não apresenta fatos novos supervenientes capazes de alterar o mérito da deliberação combatida;
Considerando o trânsito em julgado da reclamação trabalhista interposta na Justiça do Trabalho da 10ª Região (TRT10) , sob o número 0000385-20.2014.5.10.0012 na data de 22/5/2017;
Considerando os pareceres uniformes da Secretaria de Recursos e do Ministério Público junto ao TCU no sentido do não-conhecimento do presente recurso; 
Os Ministros do Tribunal de Contas da União, quanto ao processo a seguir relacionado, ACORDAM, por unanimidade, com fundamento no artigo 48, parágrafo único, da Lei 8.443/92, c/c os artigos 285, caput e §2º, e 286, parágrafo único, 143, inciso IV, alínea "b" e § 3º do RI/TCU, em não conhecer do pedido de reexame interposto pelo Banco do Brasil S.A., por restar intempestivo e não apresentar fatos novos, e dar ciência ao recorrente e aos órgãos/entidades interessados do teor desta deliberação, de acordo com os pareceres emitidos nos autos.  
1. Processo TC-Processo 024.971/2021-9 (ATOS DE ADMISSÃO) 
	1.1. Recorrente: Banco do Brasil S.A. (00.000.000/0001-91) .
	1.2. Interessado: Cicera Paula Patriota da Rocha (XXX.849.071-XX) .
	1.3. Órgão/Entidade: Banco do Brasil S.A.
	1.4. Relator: Ministro Augusto Nardes.
	1.5. Representante do Ministério Público: Procuradora-Geral Cristina Machado da Costa e Silva.
	1.6. Relator da deliberação recorrida: Ministro Raimundo Carreiro
	1.7. Unidades Técnicas: Secretaria de Recursos (Serur) ; Secretaria de Fiscalização de Integridade de Atos e Pagamentos de Pessoal e de Benefícios Sociais (Sefip) .
	1.8. Representação legal: Caroline Scopel Cecatto (64878/OAB-RS) , representando Banco do Brasil S.A.
	1.9. Determinações/Recomendações/Orientações: 
	1.9.1. Considerar cumprida a determinação constante do subitem 1.7.1 do Acórdão 255/2022-TCU-Segunda Câmara, de relatoria do Ministro Raimundo Carreiro, em virtude da ocorrência do trânsito em julgado da Reclamação 0000385 20.2014.5.10.0012, que tramitou na Justiça Trabalhista da 10ª Região.

Segunda Câmara

Banco do Brasil S.A.

Banco do Brasil S.A. (00.000.000/0001-91).

AUGUSTO NARDES

Ministro Raimundo Carreiro

Caroline Scopel Cecatto (64878/OAB-RS), representando Banco do Brasil S.A.

Procuradora-Geral Cristina Machado da Costa e Silva.

ATOS DE ADMISSÃO (ADS)

Secretaria de Recursos (Serur); Secretaria de Fiscalização de Integridade de Atos e Pagamentos de Pessoal e de Benefícios Sociais (Sefip).